# 请教陈老师：BOT试运营期的收入确认方式

提问人：alexwaung 时间：2020-02-15 13:09:29
陈老师您好，有一个问题需要向您请教：
被审计单位系一污水处理厂，年度内为试运营阶段尚未验收（特许经营合同约定验收之日开始计算特许经营期），被审计单位采用金融资产模式核算。
想请教一下，目前取得的试运营阶段污水处理收入该如何会计处理？按实际利率法冲减长期应收款似乎不在特许经营期内，有点不太合理。
非常感谢您的拨冗解答！@chenyiwei

回答人：chenyiwei
因为目前尚未进入运营期，故建议将所产生的运营净收益冲减BOT项目相关金融资产的账面价值，相应会影响后续该金融资产后续计量所依据的实际利率。